【裁判字號】    94,易,683
【裁判日期】    950523
【裁判案由】    竊盜
【裁判全文】
臺灣士林地方法院刑事判決               94年度易字第683號
公  訴  人  臺灣士林地方法院檢察署檢察官
被      告  丙○○
選任辯護人  林聖彬律師
            劉昌崙律師
上列被告因竊盜案件，經檢察官提起公訴（94年度偵字第4198號
號），本院判決如下：
    主  文
丙○○竊盜，處有期徒刑陸月，如易科罰金以佰元折算壹日。
    事實及理由
壹、本件構成犯罪事實：
一、丙○○意圖為自己不法所有，於民國94年3 月6 日9 時許，
    駕駛其所有AC8871號自小貨車，前往台北縣三芝鄉福德村
    1010縣道3 公里處旁之雞寮旁，攜帶米袋（其中1 個印有「
    興旺碾米工廠」紅色字體）前往乙○○所有現已閒置之上開
    雞寮，穿越先前已遭不詳姓名人破壞之雞寮外圍鐵絲網進入
    雞寮內，竊取乙○○所有重量約100 公斤之鐵條及水銀燈具
    4 個，得手後，即循雞寮旁之山坡路，分次攜同上開竊得物
    品離開。嗣已將竊得之部分鐵條放置在AC8871號自小貨車車
    內，而水銀燈具已搬運至山坡路上靠近1010縣道處時，為乙○○查覺有異進入雞寮查看發現失竊，部分鐵條並已遭收集
    放置在米袋內後，報警處理，丙○○即棄車逃逸。
貳、認定犯罪事實所根據的證據及理由：
一、被告坦白承認於94年3 月6 日上午駕駛其所有AC8871號自小
    貨車，到台北縣三芝鄉縣○○村3 公里處之事實，並
    有AC8871號自小貨車車籍作業系統查詢認可資料表、該自小
    貨車當天停放位置之照片附於偵卷第16頁可參。
二、證人即告訴人乙○○於本院95年5 月9 日具結證述「雞寮是
    我約在10年前以C 型鋼、鐵皮搭建。94年3 月6 日9 點多，
    我看到1 台發財車，旁邊有個女人，我覺得很奇怪，就到雞
    寮查看。在雞寮裡面看見一些麻布袋，裡面已經裝了一些廢
    鐵，旁邊還有一些沙琪瑪、香煙、礦泉水、布質手套，我就
    回去看原來的車子，看到車子裡面的袋子跟我在雞寮裡面看
    到的袋子是一樣的，還有發現沙琪瑪跟幾根鐵。車子裡的鐵
    條有幾根就是我失竊的鐵條，因為我的鐵條比較特殊，有些
    鐵條我用鐵鋸打，所以有洞，現場的鐵條大部分已經被用袋
    子裝好．．我發現原來放在雞寮旁邊地上的4 、5 個廢水銀
    燈也失竊了，後來在山坡發現。小偷應該是從旁邊的山坡地
    下去，然後循原路離開，因為山坡地的沿途有一些竊得的燈
    具如現場圖C 的位置，該位置到本件發現的自小貨車中間路
    上也有散落比較粗的鐵條，也是我的，雞寮裡面的鐵條比較
    細，小偷就用麻布袋裝，路邊還有鷹架，所以我認為他是從
    山坡下來偷的。．．我以前有固定C 型鋼，要拆的時候我用
    電鑽破壞，破壞之後的角鐵有洞，我在車上看到的角鐵上面
    就有洞的痕跡。我不確定車上角鐵有沒有沾到玻璃纖維，但
    是我確定有洞，而現場的角鐵部分有沾到玻璃纖維。」等語
    ，核與其在警詢94年3 月6 日案發當日之陳述情節一致，且
    證人乙○○與被告並不認識，自無嫌隙，無故意誣陷被告之
    可疑動機，其證詞應可信為真實，被告抗辯其車上的鐵條，
    全是日前在他處撿拾，不可相信。
三、此外，復有現場鐵條分裝、現場物品、水銀燈具、米袋等照
    片分別附於偵卷第17、18、19、32頁，以及本院履勘現場時
    繪製之附圖在卷可佐。
四、至被告矢口否認有竊盜行為，辯稱：AC8871號自小貨車車上
    的鐵條是前一日在台北縣淡水新市鎮撿的，並非來自於被害
    人的雞寮，當天會開車到被害人雞寮附近是因為與朋友甲○○相約到台北縣三芝鄉二坪頂採草藥，約在那裡見面等語。
    經查：
    1 證人即被告之朋友甲○○於94年3 月11日警詢時即供稱「
      94年3 月6 日10時左右，丙○○打電話給我，邀我去採草
      藥，約11時，我到101 縣道3 公里處載丙○○」等語，與
      被告於警詢時所稱「94年3 月6 日9 時20分，甲○○在我
      停車處約50公尺載我去採草藥」等語，有關94年3 月6 日
      當日林永堯搭載被告的時間，已有不同。
    2 證人甲○○於95年5 月9 日到院證述「我和被告在94年3
      月6 日的前一天約好要去二坪頂採草藥。我們約在土地公
      廟，是被告約我的，地點也是他講的。當天早上被告打電
      話給我，我才去的。被告是九點多打電話給我，當時我人
      在三芝，幾點到現場我忘記了。被告是在土地公廟附近的
      路邊等我。當時有看到被告的車，被告站在他的車子旁邊
      跟我招手，後來開我的車去二坪頂。．．隔天早上9 點，
      我載被告去找車，但沒有找到，後來我載他到淡水拖吊場
      去找，才找到，拖吊場的人說車子有刑案說是載鐵的問題
      ，不可以開走，後來我又載被告到派出所。我看到被告時
      ，他身上沒有草藥，但他身上髒髒黑黑的，他說他在抓毛
      蟹，褲腳有點濕濕的，他穿著布鞋，我沒有注意他有無穿
      襪子。被告當時是一個人站在路邊向我招手，車子離被告
      有點距離，我還問他說為何你跟車子離這麼遠，被告說他
      在大便，我去的時候有看到他的車。第2 天我們四處找車
      ，還到三芝街上去找，後來才想到去拖吊場看看。採草藥
      是前一天約好的，沒有約見面地點及時間，是當天臨時約
      定在土地公廟，被告打電話告訴我，告訴我時間及見面的
      地點，叫我從這條路過去。」等語；參之被告於95年5 月
      9 日在本院審理時所述「前一天我和甲○○約好隔天9 點
      左右右到二坪頂，當時就約好在土地公廟見面。土地公廟
      是甲○○說的地點，我到停好車後，沿著道路往下走，約
      15 、20 分鐘甲○○才來，甲○○載我的位置看不到我的
      車，因為那是一個彎路下坡，甲○○有問我的車在那裡，
      我說在上面。載我後，就往下走，所以不會經過我的車。
      ．．第2 天發現車子不見，就直接到拖吊場。」等語。二
      人對於「何時約定見面的時間與地點」、「何人決定見面
      地點」、「94年3 月6 日二人在案發現場附近實際見面的
      時間」、「甲○○搭載被告後之行駛方向」、「2 人開車
      離開現場時，是否看得到被告當時停放路邊的自小貨車」
      等情節，陳述內容完全不一。果真94年3 月6 日上午確有
      甲○○在現場搭載被告之事實，何以有此迴異之陳述。
    3 退一步言，觀之證人甲○○所為「當天是臨時約定見面的
      時間及地點」之證述內容，顯見縱然94年3 月6 日被告係
      由甲○○搭載離開本件現場乙節為真，被告亦非基於與甲○○相約採草藥之目的而駕車到達現場，則被告抗辯為了
      與甲○○一同去採草藥而到案發現場，應該是臨訟杜撰狡
      飾之詞，甲○○之證詞，無從為有利被告之認定，甚為灼
      然。
五、綜合：1-94年3 月6 日被告基於不詳目的到達現場；2-將車
    停放在離被害人雞寮不遠處之路邊，車內放置之部分鐵條經
    被害人確認為其雞寮內的鐵條；3-車內放置之空米袋中之其
    中一個與雞寮內地上遭竊賊放置鐵條的米袋廠牌相同；4-在
    交通狀況不便利之台北縣三芝鄉縣○○村，被告不自
    行駕車離開現場，反而臨時商請他人搭載，增加日後尚需到
    現場駕車之不便利性；5-發現未違規停車之自小貨車遺失，
    未向警方報案失竊，反而自行到拖吊場找車，有違吾人日常
    處事經驗等各項情節，本件進入被害人雞寮行竊鐵條、水銀
    燈具之人，應係被告無誤。被告之竊盜行為，自堪認定。
六、至於被告於94年3 月6 日行竊當天，有無攜帶兇器？有無破
    壞雞寮現場之鐵絲圍籬，參之證人乙○○供證「雞寮每年都
    有東西被偷．．雞寮的鐵絲網，如果會的人可以用手破壞，
    ．．被告的車上沒有發現拆除鐵絲網的工具．．沒有注意到
    94年3 月6 日之前，鐵絲網有無被破壞過」等語，佐以卷內
    資料，本件並無證據證明被告進入雞寮，有攜帶兇器，或有
    破壞鐵絲圍籬之情節，此部分不得為不利被告之認定，併予
    指明。
肆、本件論罪科刑的理由：
一、核被告的行為，是犯刑法第320條第1項的竊盜罪。
二、爰審酌被告行竊所得財物價值雖非多，然其於犯罪後設詞狡
    辯未見悔意之態度，並不宜輕處等情，量處如主文所示之刑
    ，並諭知易科罰金之折算標準。至現場被告供犯罪所用之米
    袋，既未扣案，又無證據證明現尚存在，爰不予宣告沒收，
    附此說明。
伍、適用法律依據：
一、程序法方面：刑事訴訟法第299條第1項前段。
二、實體法方面：
    刑法第320 條第1 項、第41條第1 項，罰金罰鍰提高標準條
    例第1 條前段、第2 條。
中    華    民    國    95    年    5     月    23    日
                  刑事第五庭審判長法  官  朱光仁
                                  法  官  江翠萍
                                  法  官  蘇嫊娟
以上正本證明與原本無異。
如不服本判決，應於判決送達後10日內，向本院提出上訴狀。
                                  書記官  陳慧玲
中    華    民    國    95    年    5     月    25    日
本案論罪科刑法條：
中華民國刑法第320條
意圖為自己或第3 人不法之所有，而竊取他人之動產者，為竊盜
罪，處五年以下有期徒刑、拘役或五百元以下罰金。
意圖為自己或第3 人不法之利益，而竊佔他人之不動產者，依前
項之規定處斷。
前二項之未遂犯罰之。


司法院資訊處製作；財團法人民間司法改革基金會備份。
